臺灣屏東地方法院刑事判決　　　　　　　　　　　　　九十三年度易字第六三九號
　　公　訴　人　臺灣屏東地方法院檢察署檢察官
　　被　　　告　甲○○　男　四.
右列被告因違反毒品危害防制條例案件，經檢察官提起公訴及移送併案審理（起訴案
號：九十三年度毒偵字第一八五三號，併辦案號：九十三年度毒偵字第一九四０號）
，本院改依簡式審判程序審理，判決如左：
      主  文
甲○○連續施用第二級毒品，累犯，處有期徒刑捌月。附表一之物均沒收銷燬之；附
表二編號四至六之物均沒收之。
      事  實
一、甲○○曾因施用毒品案件送觀察、勒戒，認無繼續施用傾向，經臺灣屏東地方法
    院檢察署檢察官於八十九年八月二十五日，以八十九年毒偵緝字第二五五號為不
    起訴處分確定。復因施用第二級毒品案件，經臺灣屏東地方法院檢察署檢察官聲
    請強制戒治，並於八十九年十一月二十八日，以八十九年度毒偵字第二二五○號
    提起公訴，經本院以八十九年度毒聲字第二八一七號裁定令入戒治處所強制戒治
    ，於九十一年一月二十二日強制戒治執行完畢，起訴部分並經本院以九十年易緝
    字第四六號判處有期徒刑五月確定，並於九十二年八月七日執行完畢。
二、甲○○猶不知悔改，於強制戒治執行完畢釋放後五年內，復基於施用第二級毒品
    安非他命之概括犯意，自九十三年一月中旬某日起（起訴書誤載為九十二年十二
    月底）至九十三年十月一日晚間，連續在屏東縣麟洛鄉○○村○○路一一三號及
    一二六號等處，施用第二級毒品安非他命多次，為警分別於：(一)、九十三年八月
    十五日二十二時五分許，在屏東縣麟洛鄉○○村○○路旁之土地公廟前查獲，並
    扣得附表一所示之物。(二)、九十三年十月二日十一時許，在屏東縣麟洛鄉○○村
    ○○路一二六號查獲，並扣得附表二所示之物（其餘物品與本案並無關連，由臺
    灣屏東地方法院檢察署檢察官另案偵查中）。
三、案經屏東縣警察局屏東分局報請台灣屏東地方法院檢察署檢察官偵查起訴移請併
    案審理。
      理  由
一、訊據被告甲○○對於右揭犯罪事實坦承不諱，並有如附表一、二所示之物扣案可
    資佐證，而被告於九十三年八月十五日、同年十月二日，經警採尿送驗，發現其
    尿液中確呈安非他命反應，有屏東縣衛生局煙毒及麻醉藥品類委託檢驗結果通知
    書二紙在卷可證（九十三年度毒偵字第一八五三號卷第六頁、九十三年度毒偵字
    第一九四０號卷第二十頁）。又附表一之物經檢驗結果，含有安非他命成分，有
    查獲涉嫌毒品危害防制條例毒品初步檢驗報告表各一紙在卷可稽（屏東縣警察局
    屏東分局刑案偵查卷宗第十八頁），是其有施用第二級毒品安非他命之事實，應
    可確信。又被告曾因施用毒品案件送觀察、勒戒，認無繼續施用傾向，經臺灣屏
    東地方法院檢察署檢察官於八十九年八月二十五日，以八十九年毒偵緝字第二五
    五號為不起訴處分確定。復因施用第二級毒品案件，經臺灣屏東地方法院檢察署
    檢察官聲請強制戒治，並於八十九年十一月二十八日，以八十九年度毒偵字第二
    二五○號提起公訴，經本院以八十九年度毒聲字第二八一七號裁定令入戒治處所
    強制戒治，於九十一年一月二十二日強制戒治執行完畢，起訴部分並經本院以九
    十年易緝字第四六號判處有期徒刑五月確定之事實，有不起訴處分書、判決書、
    臺灣屏東地方法院檢察署刑案資料查註紀錄表、臺灣高等法院被告全國前案紀錄
    表在卷足憑，本件事證已明，被告於強制戒治執行完畢釋放後五年內，施用第二
    級毒品之犯行洵堪認定。
二、核被告所為，係犯毒品危害防制條例第十條第二項之施用第二級毒品罪。其持有
    第二級毒品安非他命，嗣進而施用之，持有之低度行為應為施用之高度行為所吸
    收，不另論罪。被告多次施用安非他命，係時間密接，犯罪構成要件相同，顯係
    基於概括犯意為之，應依連續犯規定論處一罪，並加重其刑。公訴人雖僅就被告
    自九十三年一月中旬某日起（起訴書誤載為九十二年十二月底）至同年八月十五
    日二十二時三十分往前回溯七十二小時止，連續施用第二級毒品安非他命之犯行
    提起公訴，就九十三年八月十五日二十二時三十分起至同年十月一日止，連續施
    用第二級毒品之犯行，未於起訴書中敘及，惟連續犯為裁判上一罪，檢察官就犯
    罪事實一部起訴者，依刑事訴訟法第二百六十七條規定，其效力及於全部，此部
    分既與起訴書所載犯行有連續犯關係，自為起訴效力所及，本院自得予以一併審
    酌。又被告曾因施用毒品案件，經本院以九十年易緝字第四六號判處有期徒刑五
    月確定，並於九十二年八月七日執行完畢，有臺灣高等法院被告全國前案紀錄表
    在卷足參，其於執行完畢後五年內，再犯本件有期徒刑以上之罪，為累犯，應依
    刑法第四十七條規定加重其刑，並遞加重之。爰審酌被告前因施用毒品犯行，經
    觀察、勒戒及強制戒治後，仍故態復萌，再予施用毒品不輟，無視於毒品對於自
    身健康之戕害及國家對於杜絕毒品犯罪之禁令，並審酌被告施用毒品之次數、犯
    後坦承犯行，態度尚佳等一切情狀，分別量處如主文所示之刑，並定應執行之刑
    。又附表一之物，為安非他命，均依毒品危害防制條例第十八條第一項前段之規
    定併予宣告沒收銷燬之。附表二編號四至六之物，係被告所有，且為被告用以供
    施用安非他命之用，業經被告供承在卷，均依刑法第三十八條第一項第二款併予
    宣告沒收。另附表二編號一至三所示之物，係被告涉嫌販賣第二級毒品安非他命
    之物，經臺灣屏東地方法院檢察署檢察官，以九十三年度偵字第四九三七號另案
    偵查中，與本件犯罪並無關連，爰不予宣告沒收，併此敘明。
據上論斷，應依刑事訴訟法第二百九十九條第一項前段、第二百七十三條之一第一項
、毒品危害防制條例第十條第二項、第十八條第一項前段、刑法第十一條、第五十六
條、第四十七條、第三十八條第一項第二款，判決如主文。
本案經檢察官何克昌到庭執行職務。
中　　　華　　　民　　　國　　九十三　　年　　 十一 　　月　　三十　　日
                                      臺灣屏東地方法院刑事第三庭
                                          法  官  柯雅惠
右正本證明與原本無異。
如不服本判決應於收受本判決送達後十日內向本院提出上訴書狀，其未敘述上訴理由
者，並得於提起上訴後十日內向本院補提理由書狀（均須按他造當事人之人數附繕本
 ）「切勿逕送上級法院」
                                          書記官  葉祝君
中　　　華　　　民　　　國　　九十三　　年　　 十一 　　月　　三十　　日
附表一：
  ┌──┬─────────┬────────────────────┐
  │編號│物              品│備                                    註│
  ├──┼─────────┼────────────────────┤
  │１  │安非他命四小包    │毛重一點三公克。                        │
  └──┴─────────┴────────────────────┘
附表二：
  ┌──┬─────────┬────────────────────┐
  │編號│物              品│備                                    註│
  ├──┼─────────┼────────────────────┤
  │１  │安非他命六十小包  │毛重二十五公克                          │
  ├──┼─────────┼────────────────────┤
  │２  │電子磅秤一台      │秤安非他命所用                          │
  ├──┼─────────┼────────────────────┤
  │３  │空夾鍊袋一大包    │分裝安非他命所用                        │
  ├──┼─────────┼────────────────────┤
  │４  │吸食器一個        │供施用安非他命所用                      │
  ├──┼─────────┼────────────────────┤
  │５  │玻璃吸管二個      │供施用安非他命所用                      │
  ├──┼─────────┼────────────────────┤
  │６  │塑膠藥鏟二支      │舀取安非他命所用                        │
  │    │                  │                                        │
  └──┴─────────┴────────────────────┘
附錄本判決論罪科刑法條全文
毒品危害防制條例第十條第二項：
施用第二級毒品者，處三年以下有期徒刑。
